臺灣桃園地方法院刑事判決
111年度易字第632號
公  訴  人  臺灣桃園地方檢察署檢察官
被      告  梁秀雲


上列被告因詐欺案件，經檢察官提起公訴（110年度偵字第26866
號），本院判決如下：
    主  文
乙○○共同犯洗錢防制法第十四條第一項之洗錢罪，共貳罪，各處
有期徒刑陸月，各併科罰金新臺幣伍仟元，罰金如易服勞役，均
以新臺幣壹仟元折算壹日。應執行有期徒刑玖月，併科罰金陸仟
元，罰金如易服勞役，以新臺幣壹仟元折算壹日。
未扣案之犯罪所得新臺幣肆仟元沒收，於全部或一部不能沒收時
，追徵其價額。
    事  實
一、乙○○可預見金融帳戶係個人理財重要工具，若將金融帳戶提
    供給身分不明之人使用，並受指示提領款項並交付他人，可
    能成為詐欺犯行中之一環而與他人共同遂行詐欺取財犯罪，
    且將製造金流斷點，致難以追查詐欺犯罪所得之去向，基於
    該結果之發生不違背其本意之不確定故意，於民國110年3月
    11日，與真實姓名、年籍均不詳，LINE暱稱「林小姐」、「
    陳彬」之人共同意圖為自己不法之所有，基於詐欺取財及洗
    錢之犯意聯絡，推由乙○○於集團內擔任俗稱「車手」之收取
    贓款工作，而為下列行為：
㈠、由真實姓名年籍資料不詳之詐欺集團成員，於110年3月22日9
    時許致電予丁○○○，佯稱為其友人阿菊，因急需用錢而請其
    幫忙匯款云云，致丁○○○陷於錯誤，於同日12時7分(起訴書
    誤載為11時32分)許，匯款新臺幣（下同）10萬元至乙○○所
    申辦永豐商業銀行帳號000-00000000000000號帳戶(下稱永
    豐銀行帳戶)內，乙○○旋即於同日12時53分許，在永豐銀行
    桃園分行臨櫃提領10萬元。
㈡、真實姓名年籍資料不詳之詐欺集團成員，於110年3月22日某
    時許致電予丙○○，佯稱為其姪兒的太太李美樺，因兒子生病
    急需用錢而請其幫忙匯款云云，致丙○○陷於錯誤，於同日14
    時31分(起訴書誤載為13時)許，匯款10萬元至乙○○所申辦上
    開永豐銀行帳戶，乙○○旋即於同日14時33分、35分、37分、
    38分、40分，在統一便利超商桃園龜山汶興門市各提領2萬
    元，合計10萬元。乙○○提領上開共20萬元款項後，自行抽取
    4,000元報酬後，將剩餘之19萬6,000元攜至桃園市○○區○○路
    00○0號全家便利商店2樓交付前來取款而真實姓名年籍不詳
    之成年男子，而製造金流斷點，以此方式掩飾、隱匿該等犯
    罪所得款項之去向。
二、案經丙○○訴由桃園市政府警察局龜山分局報告臺灣桃園地方
    檢察署檢察官偵查起訴。
    理  由
壹、程序方面：
    本判決所引用供述證據之證據能力，被告乙○○同意作為證據
    ，本院審酌各項證據作成時之情況，並無違法取證及證明力
    明顯過低之瑕疵，認為以之作為證據應屬適當，依刑事訴訟
    法第159條之5第1項規定，均有證據能力。至於本判決所引
    用之非供述證據部分，與本案均有關連性，亦無證據證明係
    實施刑事訴訟程序之公務員以不法方式所取得，依刑事訴訟
    法第158條之4反面解釋，亦具證據能力。
貳、實體方面：
一、上開事實，業據被告於警詢、偵查及本院準備程序、審理時
    均坦承不諱(見偵卷第7至11、105至107頁、本院易字卷第23
    至27、58頁)，核與證人即被害人丁○○○、丙○○於警詢證述（
    見偵卷第25至31、55至57頁)大致相符，並有上開永豐銀行
    帳戶存簿封面、內頁影本(見偵卷第21至23頁)、被害人丁○○○之玉山銀行存簿封面、內頁影本(見偵卷第33至35頁)、玉
    山銀行新臺幣匯款申請書影本(見偵卷第37頁)、內政部警政
    署反詐騙諮詢專線紀錄表、新北市政府警察局三峽分局鳳鳴
    派出所受理案件證明單(見偵卷第43、45、59至60頁)、告訴
    人丙○○之星展銀行匯款申請書回條聯(見偵卷第65頁)、高雄
    市政府警察局苓雅分局民權路派出所受理案件證明單、受理
    各類案件紀錄表(見偵卷第67至69頁)、永豐商業銀行作業處
    110年4月19日作心詢字第1100415144號函及所附上開永豐銀
    行帳戶交易明細(見偵卷第73至76頁)、被害人丁○○○與詐欺
    集團通軟體對話翻拍照片5張(見偵卷第77至81頁)、被告與
    詐欺集團通訊軟體對話翻拍照片9張(見偵卷第83至87頁)、
    現場照片10張(見偵卷第89至93頁)等在卷可參，足認被告之
    任意性自白與事實相符，本案事證明確，被告犯行均洵堪認
    定，應依法論科。
二、論罪科刑：
㈠、核被告所為，均係共同犯第339條第1項之詐欺取財罪及洗錢
    防制法第14條第1項之一般洗錢罪。公訴意旨雖漏未論及被
    告就本案同時犯洗錢防制法第14條第1項之一般洗錢罪，惟
    此部分犯行與被告被訴犯詐欺取財罪之犯行有想像競合犯之
    裁判上一罪關係（詳下述），自為起訴效力所及，且經本院
    當庭告知被告（見本院審易字卷第52頁），本院自得予以審
    理，附此敘明。 
㈡、被告就其所為，與「林小姐」、「陳彬」及其他詐欺集團成
    員間，有犯意聯絡、行為分擔，應依刑法第28條規定，論以
    共同正犯。被告以一行為犯詐欺取財及一般洗錢2罪名，為
    想像競合犯，應依刑法第55條規定，從一重之洗錢罪處斷。
㈢、被告於事實欄一、㈡所示5次提款之行為，均係於密接時、地
    ，侵害各該同一法益，各行為之獨立性極為薄弱，依一般社
    會健全觀念，難以強行分開，應視為數個舉動之接續實行，
    應各僅論以接續犯之一罪已足。被告就事實欄一、㈠㈡所為，
    就不同被害人遭詐騙部分，犯意各別、行為互殊，應分論併
    罰。　　
㈣、又按犯洗錢防制法第14條、第15條之罪，在偵查或審判中自
    白者，減輕其刑，洗錢防制法第16條第2項定有明文。被告
    於本院審理時就其所犯坦承不諱，爰依洗錢防制法第16條第
    2項規定，均減輕其刑。
㈤、爰審酌被告提供其所持有之金融帳戶供他人從事不法使用，
    復將匯入該金融帳戶之款項提領交付不詳之人，不僅侵害告
    訴人、被害人之財產權，更增加告訴人、被害人尋求救濟及
    治安機關查緝犯罪之困難，嚴重危害財產交易安全與社會經
    濟秩序，所為自有可責；然審酌被告犯後坦承犯行之態度、
    被害人數、被害金額、被告就本案取得之對價，兼衡被告誠
    於本院審理時稱其高職畢業、案發時在工業區工作、離婚、
    家中有兩名未成年子女需其扶養(見本院易字卷第59頁)之智
    識程度、生活經濟狀況等一切情狀，各量處如主文所示之刑
    ，並就罰金部分諭知易服勞役之折算標準。且審酌被告所犯
    各罪罪質相同，情節相當，犯罪時間相近等情，整體評價後
    ，定其應執行之刑如主文所示，且就併科罰金部分，諭知易
    服勞役之折算標準。　　　　
三、沒收：
㈠、被告因本案犯罪獲得報酬4,000元，業據被告於本院審理時供
    述明確（見本院易字卷第58頁），雖未扣案，仍應依刑法第
    38條之1第1項前段、第3項規定諭知沒收，並於全部或一部
    不能沒收時，追徵其價額。
㈡、被告於本案所提領之其餘19萬6,000元贓款，均已轉交真實姓
    名年籍不詳之成年男子，非屬被告所有，亦非在被告實際掌
    控中，被告就所隱匿之財物不具所有權及事實上處分權，無
    從依洗錢防制法第18條第1項規定就其所經手之款項諭知沒
    收，併此敘明。
據上論斷，應依刑事訴訟法第299條第1項前段，判決如主文。　
本案經檢察官甲○○提起公訴，經檢察官雷金書到庭執行職務。
中　　華　　民　　國　　111 　年　　11　　月　　29　　日
                  刑事第十六庭  審判長法　官  游紅桃
　　　　　　　　　                    法  官  黃筱晴
　　　　　　　　　                    法  官  鄧瑋琪
以上正本證明與原本無異。
如不服本判決應於收受判決後20日內向本院提出上訴書狀，並應敘述具體理由。其未敘述上訴理由者，應於上訴期間屆滿後20日內向本院補提理由書(均須按他造當事人之人數附繕本)「切勿逕送上級法院」。　　　　　　　　　　　　　　　　　　　
　　　　　　　　　　　　　　　        書記官　陳崇容　
中　　華　　民　　國　　111 　年　　11　　月　　29　　日